---
title: "**Résultats du sondage** : Etat des lieux du fonctionnement du Boucan"
format: html
editor: visual
author: Suzanne Bonamour (Boucan des Paillettes)
lang: fr
---

# Science ouverte et accessibilité

Le code (script R) permettant l'analyses des données est disponible [ici](https://github.com/SuzanneBonamour/sondage_boucan/tree/main) en accès libre via mon compte GitHub.

Les données d'origine ne sont pas mise en accès libre, pour maintenir l'anonymat des répondant.es.

```{r echo=TRUE, include=FALSE}
library(readr)
library(tidyverse)
```

# Données d'origine

```{r echo=TRUE, include=FALSE}
dt1 <- read_delim("C:/Users/suzan/Documents/Boucan des Paillettes/Sondage/1) Data/results-survey648752(1).csv", 
    delim = ";", escape_double = FALSE, trim_ws = TRUE)
```

# Glossaire

id = `id. ID de la réponse`

temps_boucan = `Q372163. Depuis combien de temps avez-vous rejoint le Boucan ?`

combien_commission = `Q990553. Dans combien de commissions êtes-vous inscrit.e ?`

combien_commmision_actif = `Q793197. Dans combien de commissions êtes-vous réellement actif.ve ?`

freq_plen = `Q990552. A quelle fréquence venez-vous aux réunions plénières ?`

evol_invest = `Q990554. Votre investissement a-t-il évolué depuis votre adhésion ? Pourquoi ?`

evol_invest_com = `Q990554[comment]. Votre investissement a-t-il évolué depuis votre adhésion ? Pourquoi ? [Commentaire]`

evol_ressenti = `Q990555. Votre ressenti au sein de l’association a-t-il évolué depuis votre adhésion ?`

problem = `Q674946. Avez-vous rencontré des situations qui vous ont posé problème dans l’association ? `

problem_com = `Q674946[comment]. Avez-vous rencontré des situations qui vous ont posé problème dans l’association ?  [Commentaire]`

apport = `Q990556. Qu’est-ce que vous apporte le Boucan personnellement ?`

ajout_profil = `Q990557. Avez-vous des choses à ajouter sur votre profil au Boucan ?`

ressenti = `Q990558. Globalement, comment vous sentez-vous au sein de l'association?`

expression = `Q860601. Vous sentez-vous libre d’exprimer vos opinions ?`

ecoute = `Q625295. Vous sentez-vous écouté.e au Boucan ?`

inclusion = `Q295411. Vous sentez-vous facilement inclus.e au Boucan ?`

bienveillance = `Q630865. Avez-vous le sentiment d’avoir des interactions globalement bienveillantes ?`

bienetre = `Q990559. Avez-vous des choses à ajouter sur votre bien-être au Boucan ?`

accueil = `Q990560. Comment avez-vous trouvé l’accueil au Boucan ?`

accueil_com = `Q990560[comment]. Comment avez-vous trouvé l’accueil au Boucan ? [Commentaire]`

connaissance = `Q990561. Avez-vous une connaissance suffisante du fonctionnement du Boucan pour pouvoir facilement vous y impliquer, prendre des décisions, des responsabilités ?`

connaissance_com = `Q990561[comment]. Avez-vous une connaissance suffisante du fonctionnement du Boucan pour pouvoir facilement vous y impliquer, prendre des décisions, des responsabilités ? [Commentaire]`

plen_fonc = `Q483205. Trouvez-vous les réunions plénières fonctionnelles et efficaces ?`

plen_fonc_com = `Q990562. Vous pouvez vous exprimer ici sur le fonctionnement du Boucan si vous le souhaitez`

commission_fonc = `Q617401. Trouvez-vous les commissions globalement fonctionnelles et efficaces ?`

lien_commission_cc_plen = `Q595178. Pour les commissions : trouvez-vous fonctionnel le lien avec le Conseil Collégial et les réunions plénières ?`

ref_commision_fonc = `Q141881. Pour les commissions : trouvez-vous fonctionnel le rôle attribué aux référent.e.s de commissions ?`

orga_dans_commission_fonc = `Q915400. Pour les commissions : trouvez-vous fonctionnelle l'organisation au sein des commissions ?`

orga_dans_commission_fonc_com = `Q915400[comment]. Pour les commissions : trouvez-vous fonctionnelle l'organisation au sein des commissions ? [Commentaire]`

connaissance_envie_invest_dans_com = `Q253829. Pour les commissions : avez-vous une connaissance suffisante d’à quel point les personnes présentes souhaitent s’investir ?`

commission_fonc_com = `Q990563. Vous pouvez vous exprimer ici sur le fonctionnement des commissions si vous le souhaitez`

transparence_decision = `Q990564. Avez-vous l’impression que les prises de décision sont suffisamment transparentes ?`

transparence_argent = `Q610635. Avez-vous l’impression que la gestion de l’argent est suffisamment transparente ?`

horizontalite = `Q713862. Avez-vous le sentiment que la répartition du pouvoir et des responsabilités est équilibrée ?`

horizontalite_com = `Q990565. Avez-vous des choses à ajouter sur l'horizontalité au Boucan ?`

inclusion_queer = `Q990566. Sur votre identité queer : Est-ce que vous vous sentez inclus.e du fait de votre identité queer au sein du Boucan ?`

inclusion_intersectionnelle = `Q990567. Sur les autres discriminations, seulement pour les personnes concernées : Est-ce que vous vous sentez inclus.e du fait de votre identité intersectionnelle au sein du Boucan ?`

inclusion_com =`Q990568. Avez-vous des choses à ajouter sur l'inclusivité au Boucan ?`

idee_plen_fonc =`Q990569. Avez-vous des idées pour améliorer le fonctionnement des réunions plénières ?`

idee_commission_fonc = `Q427797. Avez-vous des idées pour améliorer le fonctionnement des commissions ? (Connaissance de l’investissement des autres, référent.e.s, lien entre le Conseil collégial et les réunions plénières...)`

idee_inclusion = `Q276480. Avez-vous des idées pour améliorer l’inclusion ?`

idee_horizontalite = `Q985032. Avez-vous des idées pour améliorer la prise de décision,  l’horizontalité et la répartition du pouvoir ?`

idee_transparence_argent = `Q353448. Avez-vous des idées pour améliorer la gestion de l’argent et/ou sa transparence ?`

idee_autre = `Q331405. Vous pouvez vous exprimer ici sur toute autre idée pour améliorer le fonctionnement au Boucan`

```{r echo=TRUE, include=FALSE}
dt2 <- dt1 %>% 
  select(-"lastpage. Dernière page", -"startlanguage. Langue de départ",
         -"seed. Tête de série", -"startdate. Date de lancement",
         -"datestamp. Date de la dernière action",
         -"submitdate. Date de soumission")

dt3 <- dt2 %>% 
  rename(id = `id. ID de la réponse`,
         temps_boucan = `Q372163. Depuis combien de temps avez-vous rejoint le Boucan ?`,
         combien_commission = `Q990553. Dans combien de commissions êtes-vous inscrit.e ?`,
         combien_commmision_actif = `Q793197. Dans combien de commissions êtes-vous réellement actif.ve ?`,
         freq_plen = `Q990552. A quelle fréquence venez-vous aux réunions plénières ?`,
         evol_invest = `Q990554. Votre investissement a-t-il évolué depuis votre adhésion ? Pourquoi ?`,
         evol_invest_com = `Q990554[comment]. Votre investissement a-t-il évolué depuis votre adhésion ? Pourquoi ? [Commentaire]`,
         evol_ressenti = `Q990555. Votre ressenti au sein de l’association a-t-il évolué depuis votre adhésion ?`,
         problem = `Q674946. Avez-vous rencontré des situations qui vous ont posé problème dans l’association ? `,
         problem_com = `Q674946[comment]. Avez-vous rencontré des situations qui vous ont posé problème dans l’association ?  [Commentaire]`,
         apport = `Q990556. Qu’est-ce que vous apporte le Boucan personnellement ?`,
         ajout_profil = `Q990557. Avez-vous des choses à ajouter sur votre profil au Boucan ?`,
         ressenti = `Q990558. Globalement, comment vous sentez-vous au sein de l'association?`,
         expression = `Q860601. Vous sentez-vous libre d’exprimer vos opinions ?`,
         ecoute = `Q625295. Vous sentez-vous écouté.e au Boucan ?`,
         inclusion = `Q295411. Vous sentez-vous facilement inclus.e au Boucan ?`,
         bienveillance = `Q630865. Avez-vous le sentiment d’avoir des interactions globalement bienveillantes ?`,
         bienetre_com = `Q990559. Avez-vous des choses à ajouter sur votre bien-être au Boucan ?`,
         accueil = `Q990560. Comment avez-vous trouvé l’accueil au Boucan ?`,
         accueil_com = `Q990560[comment]. Comment avez-vous trouvé l’accueil au Boucan ? [Commentaire]`,
         connaissance = `Q990561. Avez-vous une connaissance suffisante du fonctionnement du Boucan pour pouvoir facilement vous y impliquer, prendre des décisions, des responsabilités ?`,
         connaissance_com = `Q990561[comment]. Avez-vous une connaissance suffisante du fonctionnement du Boucan pour pouvoir facilement vous y impliquer, prendre des décisions, des responsabilités ? [Commentaire]`,
         plen_fonc = `Q483205. Trouvez-vous les réunions plénières fonctionnelles et efficaces ?`,
         plen_fonc_com = `Q990562. Vous pouvez vous exprimer ici sur le fonctionnement du Boucan si vous le souhaitez`,
         commission_fonc = `Q617401. Trouvez-vous les commissions globalement fonctionnelles et efficaces ?`,
         lien_commission_cc_plen = `Q595178. Pour les commissions : trouvez-vous fonctionnel le lien avec le Conseil Collégial et les réunions plénières ?`,
         ref_commision_fonc = `Q141881. Pour les commissions : trouvez-vous fonctionnel le rôle attribué aux référent.e.s de commissions ?`,
         orga_dans_commission_fonc = `Q915400. Pour les commissions : trouvez-vous fonctionnelle l'organisation au sein des commissions ?`,
         orga_dans_commission_fonc_com = `Q915400[comment]. Pour les commissions : trouvez-vous fonctionnelle l'organisation au sein des commissions ? [Commentaire]`,
         connaissance_envie_invest_dans_com = `Q253829. Pour les commissions : avez-vous une connaissance suffisante d’à quel point les personnes présentes souhaitent s’investir ?`,
         commission_fonc_com = `Q990563. Vous pouvez vous exprimer ici sur le fonctionnement des commissions si vous le souhaitez`,
         transparence_decision = `Q990564. Avez-vous l’impression que les prises de décision sont suffisamment transparentes ?`,
         transparence_argent = `Q610635. Avez-vous l’impression que la gestion de l’argent est suffisamment transparente ?`,
         horizontalite = `Q713862. Avez-vous le sentiment que la répartition du pouvoir et des responsabilités est équilibrée ?`,
         horizontalite_com = `Q990565. Avez-vous des choses à ajouter sur l'horizontalité au Boucan ?`,
         inclusion_id_queer = `Q990566. Sur votre identité queer : Est-ce que vous vous sentez inclus.e du fait de votre identité queer au sein du Boucan ?`,
         inclusion_intersectionnelle = `Q990567. Sur les autres discriminations, seulement pour les personnes concernées : Est-ce que vous vous sentez inclus.e du fait de votre identité intersectionnelle au sein du Boucan ?`,
         inclusion_com =`Q990568. Avez-vous des choses à ajouter sur l'inclusivité au Boucan ?`,
         idee_plen_fonc =`Q990569. Avez-vous des idées pour améliorer le fonctionnement des réunions plénières ?`,
         idee_commission_fonc = `Q427797. Avez-vous des idées pour améliorer le fonctionnement des commissions ? (Connaissance de l’investissement des autres, référent.e.s, lien entre le Conseil collégial et les réunions plénières...)`,
         idee_inclusion = `Q276480. Avez-vous des idées pour améliorer l’inclusion ?`,
         idee_horizontalite = `Q985032. Avez-vous des idées pour améliorer la prise de décision,  l’horizontalité et la répartition du pouvoir ?`,
         idee_transparence_argent = `Q353448. Avez-vous des idées pour améliorer la gestion de l’argent et/ou sa transparence ?`,
         idee_autre = `Q331405. Vous pouvez vous exprimer ici sur toute autre idée pour améliorer le fonctionnement au Boucan`)
      
```

```{r echo=TRUE}
head(dt3)
```

